# 请教陈老师，未分配利润转增实收资本的问题

提问人：燕赵歌舞 时间：2012-05-10 13:53:52
回复 bladesoul123 的帖子
谢谢，请问会计操作是直接转到实收资本，还是先转为盈余公积，再从盈余公积中转出到实收资本。

回答人：chenyiwei
直接结转。具体审验要求参照验资准则及其指南的相关规定。如果涉及境内自然人股东或者境外法人股东的，需履行扣缴个人所得税或者预提所得税的义务。